臺灣高雄地方法院刑事判決　　　　　　　　　　　　九十三年度訴字第一九三五號
　　公　訴　人　臺灣高雄地方法院檢察署檢察官
　　被　　　告　乙○○
右列被告因毒品危害防制條例案件，經檢察官提起公訴（九十三年度毒偵字第一六八
一號），被告於本院準備程序進行中，就被訴事實為有罪之陳述，經本院告知簡式審
判程序意旨，並聽取公訴人及被告之意見後，本院合議庭裁定由受命法官獨任依簡式
審判程序審理，判決如左：
    主  文
乙○○施用第一級毒品，累犯，處有期徒刑柒月，扣案之海洛因貳包（合計驗後淨重
零點貳陸公克，空包裝重零點肆壹公克）均沒收銷燬之。
    事  實
一、乙○○前因違反肅清煙毒條例案件，經本院以八十五年度訴字第三三九三號判決
    判處有期徒刑四年六月，復經臺灣高等法院高雄分院以八十六年度上訴字第四０
    一號判決上訴駁回確定，於民國八十六年九月八日入監執行，於八十九年四月六
    日縮短刑期假釋出監，後經撤銷假釋，入監執行所餘殘刑一年八月十七日，於九
    十二年十一月十七日執行完畢（構成累犯）。其前因施用毒品案件，經本院裁定
    送勒戒處所觀察、勒戒後，因有繼續施用毒品之傾向而經臺灣高雄地方法院檢察
    署檢察官聲請令入戒治處所施以強制戒治，經本院以九十年度毒聲字第五一九一
    號裁定令入戒治處所施以強制戒治一年，嗣經戒治所評定合格，認無繼續戒治之
    必要，而經該署檢察官聲請本院裁定停止戒治，經本院以九十一年度毒聲字第四
    五０號裁定停止戒治，所餘戒治期間，付保護管束，並於九十一年八月二十二日
    保護管束期滿未經撤銷（視為強制戒治期滿），由該署檢察官於九十一年九月二
    日以九十一年度戒毒偵字第七九六號不起訴處分確定。詎仍不知悔改，明知海洛
    因業經公告為毒品危害防制條例第二條第二項第一款之第一級毒品，不得非法持
    有、施用，竟基於施用第一級毒品海洛因之故意，於九十三年四月一日十二時五
    十五分許止前二十四小時內之某時（不含公權力拘束時間），在不詳地點，施用
    第一級毒品海洛因一次。嗣於九十三年四月一日十二時五十五分許，為警於高雄
    市○○區○○路二一三號旁查獲，並扣得第一級毒品海洛因二包（公訴人誤載為
    一小包）（合計驗後淨重零點二六公克，空包裝重零點四一公克）。
二、案經高雄市政府警察局苓雅分局移送臺灣高雄地方法院檢察署檢察官偵查起訴。
    理  由
一、本件被告乙○○所犯為死刑、無期徒刑、最輕本刑為三年以上有期徒刑以外之罪
    ，其於準備程序進行中，就被訴事實為有罪之陳述，經告知簡式審判程序之旨，
    並聽取當事人之意見後，本院合議庭裁定由受命法官獨任進行簡式審判程序，合
    先敘明。
二、右揭事實，業據被告於本院審理時自白不諱，且其於九十三年四月一日十二時五
    十五分許，為警查獲時所採取之尿液，經送請高雄市立凱旋醫院及高雄醫學大學
    附設中和紀念醫院檢驗結果，均呈嗎啡陽性反應，有高雄市立凱旋醫院九十三年
    四月十二日出具之煙毒尿液檢驗成績書、高雄醫學大學附設中和紀念醫院九十三
    年十月十九日出具之報告編號九三一０—一三五號濫用藥物尿液檢驗報告各一紙
    附卷可稽，此外，復有扣案之第一級毒品海洛因二包在卷可證。又扣案之海洛因
    二包（合計驗後淨重零點二六公克，空包裝重零點四一公克），經送請法務部調
    查局鑑定結果，認送驗白粉二包均含第一級毒品海洛因成分，有該局九十三年六
  月一日調科壹字第二二００一七三０九號鑑定通知書一紙在卷可佐。是被告上開
    自白與事實相符，自可採為認定事實之證據，其施用第一級毒品之犯罪事實，堪
    以認定。被告前因施用毒品案件，經本院裁定送勒戒處所觀察、勒戒後，因有繼
    續施用毒品之傾向，而經臺灣高雄地方法院檢察署檢察官聲請令入戒治處所施以
    強制戒治，經本院以九十年度毒聲字第五一九一號裁定令入戒治處所施以強制戒
    治一年，嗣經戒治所評定合格，認無繼續戒治之必要，而經該署檢察官聲請本院
    裁定停止戒治，經本院以九十一年度毒聲字第四五０號裁定停止戒治，所餘戒治
    期間，付保護管束，並於九十一年八月二十二日保護管束期滿未經撤銷，由該署
    檢察官於九十一年九月二日以九十一年度戒毒偵字第七九六號不起訴處分確定之
    事實，有該不起訴處分書、臺灣高等法院被告全國前案紀錄表、本院被告院內索
    引卡紀錄表、臺灣高雄地方法院檢察署刑案資料查註紀錄表各一紙附卷可參，其
    於強制戒治執行完畢釋放後，五年內再犯本件施用第一級毒品罪，事證明確，應
    予依法論科。
三、按對於施用毒品者之追訴，依毒品危害防制條例第二十三條第二項規定：「觀察
    、勒戒或強制戒治執行完畢釋放後，五年內再犯第十條施用毒品之罪者，應依法
    追訴。」本件被告曾前因施用毒品案件，經觀察、勒戒後認有繼續施用傾向，再
    經本院裁定令入戒治處所施以強制戒治，於強制戒治執行完畢釋放後，由檢察官
    為不起訴處分確定，五年內再犯本件施用毒品案件，依毒品危害防制條例第二十
    三條第二項之規定，應依法追訴。核被告所為，係犯毒品危害防制條例第十條第
    一項之施用第一級毒品罪。被告持有第一級毒品進而施用，持有之低度行為為施
    用之高度行為所吸收，不另論持有毒品之罪。又其前因違反肅清煙毒條例案件，
    經本院判處有期徒刑四年六月，復經臺灣高等法院高雄分院判決駁回上訴確定，
    於九十二年十一月十七日執行完畢，此有臺灣高等法院被告全國前案紀錄表及臺
    灣高雄地方法院檢察署刑案資料查註紀錄表各一份在卷可稽，其於五年以內再犯
    本件有期徒刑以上之罪，為累犯，應依刑法第四十七條規定加重其刑。爰審酌被
    告前因犯毒品危害防制條例案件經觀察、勒戒及強制戒治，為不起訴處分確定後
    ，仍未能徹底戒絕毒品，復犯本案施用毒品罪，顯見其無戒毒悔改之意，惟念其
    施用毒品之次數、施用毒品乃自戕一己之身體健康，尚未對他人造成危害，且犯
    後已坦承犯行，態度良好等一切情狀，量處如主文所示之刑。至扣案之海洛因二
    包（合計驗後淨重零點二六公克，空包裝重零點四一公克），係查獲之毒品，不
    問屬於犯人與否，應依毒品危害防制條例第十八條第一項前段之規定宣告沒收銷
    燬。
據上論斷，應依刑事訴訟法第二百七十三條之一第一項、第二百九十九條第一項前段
，毒品危害防制條例第十條第一項、第十八條第一項前段，刑法第十一條、第四十七
條，判決如主文。
本案經檢察官甲○○到庭執行職務。
中      華      民      國      九十三      年    十一    月  二十二    日
                                  臺灣高雄地方法院刑事第四庭
                                      法  官  楊  佩  蓉
右正本證明與原本無異。
如不服本判決，應於判決送達後十日內，向本院提出上訴狀。
                                      書記官  陳  南  瑜
中    華    民    國      九十三      年      十一      月      二十二  日
附錄本案判決論罪科刑法條：
毒品危害防制條例第十條
施用第一級毒品者，處六月以上五年以下有期徒刑。
施用第二級毒品者，處三年以下有期徒刑。
